【裁判字號】    97,易,3622
【裁判日期】    980216
【裁判案由】    毒品危害防制條例
【裁判全文】
臺灣板橋地方法院刑事判決              97年度易字第3622號
公  訴  人  臺灣板橋地方法院檢察署檢察官
被      告  甲○○
                    （另案於臺灣臺北監獄臺北分監執行中）
上列被告因違反毒品危害防制條例案件，經檢察官提起公訴（97
年度毒偵字第8459號），被告於本院準備程序中就被訴事實為有
罪之陳述，經詢問當事人意見，本院裁定改依簡式審判程序審理
，判決如下：
    主  文
甲○○施用第二級毒品，處有期徒刑陸月，如易科罰金，以新臺
幣壹仟元折算壹日。
    事  實
一、甲○○前於民國89年間因施用毒品案件，經本院裁定送觀察
    、勒戒後，認有繼續施用毒品之傾向，令入戒治處所施以強
    制戒治，於91年1 月11日執行完畢釋放。又於95年間再犯施
    用毒品案件，經本院以96年度簡字第532 號判處有期徒刑4
    月，減為有期徒刑2 月確定，於96年10月4 日易科罰金（因
    該案可與下述案件合併定應執行刑而尚未裁定，故尚不得認
    為已執行完畢）。復於96年間因施用毒品案件，經本院以96
    年度訴字第1530、3245號分別判處有期徒刑8 月、10月、8
    月，減刑後合併定應執行刑為有期徒刑11月確定，目前尚在
    執行中（未構成累犯）。詎仍不知悔改，復基於施用第二級
    毒品甲基安非他命之犯意，於97年6 月15日下午4 、5 時許
    ，在其位於臺北縣蘆洲市○○路302 巷5 號5 樓住處內，以
    置於鋁箔紙上加熱吸食煙霧之方式，施用第二級毒品甲基安
    非他命1 次。嗣於97年6 月17日12時50分許，在臺北市○○
    區○○路89號前為警查獲。
二、案經臺北市政府警察局萬華分局移送臺灣士林地方法院檢察
    署呈請臺灣高等法院檢察署令轉臺灣板橋地方法院檢察署檢
    察官偵查起訴。
    理  由
一、按本件被告甲○○所犯係死刑、無期徒刑、最輕本刑為3 年
    以上有期徒刑以外之罪，其於準備程序就前揭被訴事實為有
    罪之陳述，經本院告知簡式審判程序之旨，並聽取其與公訴
    人之意見後，認無不得或不宜改依簡式審判程序進行之情形
    ，爰依刑事訴訟法第273 條之1 第1 項規定，裁定本件改依
    簡式審判程序審理，合先敘明。
二、上揭事實，業據被告於警、偵訊及本院審理時坦承不諱，且
    被告為警查獲後所採集之尿液，經送請台灣尖端先進生技醫
    藥股份有限公司檢驗之結果，呈甲基安非他命之陽性反應，
    有該公司97年6 月27日濫用藥物檢驗報告、臺北市政府警察
    局偵辦毒品案件尿液檢體委驗單各1 份附卷可憑，足認被告
    之自白與事實相符，本件事證明確，被告犯行洵堪認定。
三、按甲基安非他命為毒品危害防制條例第2 條第2 項第2 款所
    稱之第二級毒品，不得施用、持有。次按，犯毒品危害防制
    條例第10條施用第一級、第二級毒品之罪者，檢察官應聲請
    法院裁定，令被告入勒戒處所觀察、勒戒，經觀察、勒戒後
    ，檢察官依據勒戒處所之陳報，認受觀察、勒戒人無繼續施
    用毒品傾向者，應即釋放，並為不起訴之處分；認受觀察、
    勒戒人有繼續施用毒品之傾向者，檢察官應聲請法院裁定令
    入戒治處所強制戒治，其期間為6 個月以上，至無繼續強制
    戒治之必要為止，但最長不得逾1 年，強制戒治期滿，應即
    釋放，由檢察官為不起訴之處分。觀察、勒戒或強制戒治執
    行完畢釋放後，5 年內再犯第10條之罪者，應依一般刑事訴
    訟程序予以起訴論罪科刑，此觀諸毒品危害防制條例第20條
    第1 項、第2 項、第23條第1 項、第2 項規定自明。而被告
    若於5 年內已再犯，經依法追訴處罰，縱其第3 次（或第3
    次以上）再度施用毒品之時間，在初犯經觀察、勒戒或強制
    戒治執行完畢釋放5 年以後，已不合於「5 年後再犯」之規
    定，且因已於「5 年內再犯」，顯見其再犯率甚高，原實施
    觀察、勒戒或強制戒治，已無法收其實效，即應依該條例第
    10條處罰（最高法院95年第7 次刑事庭會議決定可資參照）
    。被告既有如犯罪事實欄所示觀察勒戒、強制戒治及論罪科
    刑之前科，有臺灣高等法院被告前案紀錄表1 份在卷可佐，
    本件施用毒品案件依前述規定自應予以起訴論罪科刑。是核
    被告所為，係犯毒品危害防制條例第10條第2 項之施用第二
    級毒品罪。其持有第二級毒品之低度行為，應為施用第二級
    毒品之高度行為所吸收，不另論罪。又按刑法第47條第1 項
    所謂之「受有期徒刑之執行完畢」，就數罪併罰案件，係指
    所定之執行刑，執行完畢而言，如於定執行刑之前，因有一
    部分犯罪先確定，形式上予以執行，仍應依刑法規定定其應
    執行之刑，俟檢察官指揮執行「應執行刑」時，再就形式上
    已執行部分予以折抵，不能謂先確定之罪已執行完畢（最高
    法院96年度台非字第33號判決意旨參照）。經查，被告前因
    於95年11月16日23時30分許回溯96小時內之某時施用第二級
    毒品甲基安非他命案件，經本院以96年度簡字第532 號判處
    有期徒刑4 月，於96年5 月19日確定，嗣因符合中華民國96
    年罪犯減刑條例之規定，經減為有期徒刑2 月確定，於96年
    10月4 日易科罰金。復因於96年3 、4 月間施用第一級毒品
    海洛因、第二級毒品甲基安非他命案件，經本院以96年度訴
    字第1530、3245號分別判處有期徒刑8 月、10月及有期徒刑
    8 月，各於96年10月31日、97年2 月4 日確定，後2 案件經
    減刑後合併定應執行刑為有期徒刑11月確定，目前正在執行
    中（與另案判處之有期徒刑接續執行，自97年6 月17日起算
    ，指揮書執畢日期為101 年10月16日），此有上開各案件判
    決書、被告前案紀錄表在卷可參，則被告上開各案件自應定
    其應執行刑（惟檢察官僅聲請就後2 案件定應執行刑，尚未
    聲請連同本院96年度簡字第532 號案件一併定應執行刑），
    定執行刑後須先折抵前述形式上已執行完畢之有期徒刑2 月
    後，所餘刑期再予執行，是本院96年度訴字第1530、3245號
    案件既仍在執行中，前開96年度簡字第532 號案件所宣告之
    有期徒刑2 月（減刑後）自不能認為已經執行完畢，是被告
    本件犯行，尚非屬受有期徒刑之執行完畢後，5 年內故意再
    犯者，自無從依刑法第47條第1 項規定論以累犯，公訴意旨
    認被告本件犯行應論以累犯，尚有誤會，併予敘明。爰審酌
    被告經觀察勒戒、強制戒治及論罪科刑後，仍未能戒絕毒癮
    ，顯見其戒絕毒癮之意念非堅，惟念其於犯罪後坦承犯行，
    態度良好，且施用毒品行為，乃屬對自身健康之戕害行為，
    及其犯罪動機、目的、手段等一切情狀，量處如主文所示之
    刑，並諭知易科罰金之折算標準，以資懲儆。
據上論斷，應依刑事訴訟法第273 條之1 第1 項、第284 條之1
、第299 條第1 項前段，毒品危害防制條例第10條第2 項，刑法
第11條前段、第41條第1 項前段，判決如主文。
本案經檢察官黃明絹到庭執行職務。
中    華    民    國    98    年    2     月    16    日
                  刑事第十九庭  法  官  楊筑婷
上列正本證明與原本無異。
如不服本判決，應於判決送達後10日內敘明上訴理由，向本院提
出上訴狀 (應附繕本)，上訴於臺灣高等法院。其未敘述上訴理
由者，應於上訴期間屆滿後20日內向本院補提理由書「切勿逕送
上級法院」。
                                書記官  林怡君
中    華    民    國    98    年    2     月    16    日
附錄本判決之論罪科刑法條：
毒品危害防制條例第10條
施用第一級毒品者，處6 月以上5 年以下有期徒刑。
施用第二級毒品者，處3 年以下有期徒刑。


司法院資訊處製作；財團法人民間司法改革基金會備份。
